【裁判字號】    92,交聲,1337
【裁判日期】    921125
【裁判案由】    違反道路交通管理處罰條例聲明異議
【裁判全文】
臺灣臺北地方法院交通事件裁定                  九十二年度交聲字第一三三七號
    異 議 人 即
    受 處 分 人   甲○○  .
右列異議人即受處分人因違反道路交通管理處罰條例案件，對於台北市交通事件裁決
所中華民國九十二年十月一日所為之處分（原處分案號：北市裁三字第裁２２─ＺＢ
0000000號）聲明異議，本院裁定如左：
        主  文
異議駁回。
        理  由
一、按汽車行駛高速公路應依速限標誌指示，高速公路交通管制規則第五條第一項定
    有明文；又汽車行駛於高速公路或設站管制之道路，而不遵管制之規定者，處汽
    車駕駛人新台幣三千元以上六千元以下罰鍰。汽車駕駛人，違反道路交通管理處
    罰條例第三十三條之規定者，除依原條款處罰鍰外，並記違規點數一點，道路交
    通管理處罰條例第三十三條第一項、第六十三條第一項第一款分別定有明文。
二、本件異議人即受處分人甲○○於民國九十二年六月二十三日七時三十三分許，駕
    駛車號ＥＫ－六六五自用小客車，行經國道一號高速公路南向七十四公里處，
    該處時速限制為一百公里，竟以時速一一五公里之速度超速行駛，經內政部警政
    署國道公路警察局第二警察隊（下稱國道二隊）利用電腦雷達自動照相測速器照
    相採證後，以受處分人有違反前揭道路交通管理處罰條例第三十三條第一項規定
    之行為掣單舉發，嗣受處分人於舉發通知單上所載之應到案日期前向原處分機關
    提出申訴，經原處分機關請原舉發單位即國道二隊調查結果，仍認受處分人有前
    開違規行為，原處分機關乃依道路交通管理處罰條例第三十三條第一項、第六十
    三條第一項第一款及違反道路交通管理事件統一裁罰標準表之規定，於九十二年
    十月一日裁處受處分人即異議人罰鍰三千元，並記違規點數一點。
三、訊據受處分人對於其右揭時地駕駛上開自用小客車超速之事實並不爭執，惟辯稱
    ：當天係因舊疾「精神憂鬱症」復發，情緒上難以控制，而致超速行駛，且超速
    行駛係為趕赴新竹就醫云云。經查：本件受處分人駕駛上開車輛，通過前開路段
    超速違規之事實，業有現場科學採證照片影本一紙在卷可稽，且為受處分人所不
    爭執，堪信屬實。第查，交通主管機關對於高速公路行車速限設定最高速限之目
    的，乃為維護高速公路駕駛車輛之行車安全，避免發生車輛事故及傷亡之情事，
    是駕駛人於行車時自有遵守高速公路時速管制規定之義務，本件受處分人雖辯稱
    其係因憂鬱症復發而導致超速違規云云，然受處分人若確有疾病發作，即應依規
    定停靠路邊請求協助，豈有不顧他人生命安全而超速行駛以便自行就醫之理？是
    以受處分人既駕駛車輛行駛於道路，即應遵守交通規則以保障自己及其他用路人
    之安全，不容受處分人以疾病發作為由作為免責，故受處分人違規超速仍屬可歸
    責，受處分人上開辯詞，尚無可採。
四、綜上所述，受處分人確有在前揭時地行車速度超過規定之違規行為，原處分機關
    依前揭道路交通管理處罰條例第三十三條第一項、第六十三條第一項第一款、違
    反道路交通管理事件統一裁罰基準及處理細則之規定，裁處受處分人罰鍰三千元
    ，並記違規點數一點核無違誤，受處分人之異議為無理由，自應將其異議駁回。
據上論斷，應依道路交通案件處理辦法第十九條，裁定如主文。
中      華      民      國      九十二      年    十一    月  二十五    日
                                臺灣臺北地方法院交通法庭
                                      法  官  蔡  如  琪
右正本證明與原本無異。
如不服本裁定，應於送達後五日內，向本院提出抗告狀。
                                      書記官  黃  鈴  容
中      華      民      國      九十二      年    十一    月  二十五    日


司法院資訊處製作；財團法人民間司法改革基金會備份。
